【裁判字號】    99,裁,417
【裁判日期】    990225
【裁判案由】    重新審理
【裁判全文】
最  高  行  政  法  院  裁  定
                                       99年度裁字第417號
抗  告  人  甲○○
上列抗告人因與相對人屏東縣麟洛鄉公所間重新審理事件，對於
中華民國98年10月26日高雄高等行政法院98年度聲重字第1號裁
定，提起抗告，本院裁定如下︰
    主  文
抗告駁回。
抗告訴訟費用由抗告人負擔。
    理  由
一、按抗告法院認抗告為不合法或無理由者，應為駁回抗告之裁
    定。
二、本件原裁定以：抗告人向相對人屏東縣麟洛鄉公所申請不課
    徵其原所有坐落屏東縣麟洛鄉○○段第832、836、837、841
    、842、843、844地號等7筆土地增值稅之農地農用證明書，
    經利害關係人乙○○（即系爭土地之拍定人）循序提起行政
    訴訟，原審於民國98年3月31日以98年度訴字第34號判決撤
    銷訴願決定及原處分，並於98年5月5日判決確定。嗣抗告人
    於另案原審98年度訴字第231號行政訴訟中，屏東縣政府稅
    務局於98年5月20日函送答辯狀予抗告人時，已陳明系爭農
    地農用證明書業經原審98年度訴字第34號判決撤銷，而相對
    人屏東縣麟洛鄉公所亦於98年4月29日函知抗告人系爭農地
    農用證明書應予撤銷。另於98年6月19日原審98年度訴字第2
    31號準備程序中，受命法官亦向抗告人訊問該事實無訛，足
    徵抗告人至遲於98年6月19日知悉原審98年度訴字第34號確
    定判決，惟抗告人遲至98年9月16日始對之聲請重新審理，
    已逾行政訴訟法第284條第2項本文所定之30日不變期間，本
    件聲請非合法，乃予以駁回。
三、抗告意旨略謂：系爭土地確符合農地農用，不用課徵土地增
    值稅，原審98年度訴字第34號確定判決撤銷核發農地農用證
    明書之原處分及訴願決定，違反土地稅法第39條之2規定及
    行政程序法第6條平等原則、第8條之信賴保護原則，抗告人
    自得對之聲請重新審理。而原裁定所指98年4月29日、5月20
    日、6月19日等日期事項，皆在本件原審98年3月31日98年度
    訴字第34號判決日之後，抗告人已無法參加訴訟。又抗告人
    透過司法院網站查閱本件原確定判決始知悉其內容及確定日
    期，原裁定所指之日期皆非抗告人知悉原確定判決內容之日
    期，原裁定顯有誤認事實及適用法令不當之違法等語。
四、按「（第1項）因撤銷或變更原處分或決定之判決，而權利
    受損害之第三人，如非可歸責於己之事由，未參加訴訟，致
    不能提出足以影響判決結果之攻擊或防禦方法者，得對於確
    定終局判決聲請重新審理。（第2項）前項聲請，應於知悉
    確定判決之日起30日內之不變期間內為之。但自判決確定之
    日起已逾1年者，不得聲請。」行政訴訟法第284條定有明文
    。原審98年3月31日98年度訴字第34號確定判決，抗告人至
    遲於98年6月19日已知悉，為原審依法確定之事實，抗告人
    遲至98年9月16日始對之聲請重新審理，有收文戳可按，顯
    已逾上開不變期間，其聲請即不能認為合法，經核原裁定並
    無不合，其抗告難認有理由，應予駁回。又本件之相對人為
    屏東縣麟洛鄉公所，抗告狀併列乙○○為相對人，核屬贅列
    ，附此敘明。
五、據上論結，本件抗告為無理由。依行政訴訟法第104條、民
    事訴訟法第95條、第78條，裁定如主文。
中    華    民    國    99    年    2     月    25    日
                    最高行政法院第二庭
                        審判長法官  鍾  耀  光
                              法官  張  瓊  文
                              法官  姜  素  娥
                              法官  黃  淑  玲
                              法官  鄭  小  康
以  上  正  本  證  明  與  原  本  無  異
中    華    民    國    99    年    2     月    25    日
                              書記官  王  史  民


司法院資訊處製作；財團法人民間司法改革基金會備份。
